【裁判字號】    89,易,1343
【裁判日期】    890526
【裁判案由】    竊盜
【裁判全文】
台灣台中地方法院刑事判決                        八十九年度易字第一三四三號
    公  訴  人  台灣台中地方法院檢察署檢察官
    被      告  甲○○
右列被告因竊盜案件，經檢察官提起公訴（八十九年度偵字第四一三七號），本院判
決如左：
    主      文
甲○○竊盜，處有期徒刑柒月。
    事      實
一甲○○素行不良，曾因違反肅清煙毒條例、麻醉藥品管理條例及贓物等案件，經
    合併執行有期徒刑四年六月，於民國八十八年二月五日獲准假釋，並交付保護管
    束，應至九十年五月四日始執行期滿。詎甲○○在假釋期間仍不知悔改，於八十
    九年三月十二日凌晨三時許，在台中市○○路、西屯路口，因所騎乘之機車故障
    ，見路邊適有停放屬乙○○所有之車牌ＩＬＴ─２８１號機車之鑰匙未取下，乃
    意圖為自己不法之所有，徒手竊取該機車，得手後供己騎用。嗣八十九年三月十
    二日十五時十分許，甲○○騎乘上開機車，行經台中市○○○街與民族路口時，
    為警查獲。
二、案經內政部警政署鐵路警察局第二警務段報請台灣台中地方法院檢察署檢察官偵
    查起訴。
    理      由
一右揭事實，業據被告甲○○於本院審理時坦承不諱，核與被害人乙○○指訴其所
    有機車被竊之情節相符，並有車輛竊盜資料個別查詢報表及贓物認領保管收據各
    一紙在卷可稽。是被告竊盜之罪證明確，其犯行洵堪認定。
二核被告所為，係犯刑法第三百二十條第一項之竊盜罪。爰審酌被告有多次犯罪前
    科之品性（參卷附台灣台中地方法院檢察署刑案資料查註紀錄表及台灣高等法院
    被告全國前案紀錄表）、犯罪之動機、目的、手段、所生危害、坦承犯行之犯後
    態度等一切情狀，量處如主文所示之刑，以示懲儆。
三、公訴意旨另以：被告於八十八年五月中旬，在台中市○○路一二號，竊取周黃認
    所有之身分證等物；復於同年十二月底，在台中縣太平市○○路順昌巷九三號前
    ，竊取許火吟所有之普通小客車駕駛執照等物，因認被告此部分亦涉有刑法第三
    百二十條第一項之竊盜罪嫌。惟訊據被告堅決否認犯行，辯稱︰該身分證、駕駛
    執照係賴福樹交付，非其竊取等語。經查：被告於偵查中原稱上開證件係「賴福
    順」所交付，經帶警至台中市○○街五○巷四五號六樓之二「賴福順」住處追查
    ，該址雖無「賴福順」者，惟係與之發音相近之賴福樹住處，復經被告指認賴福
    樹之口卡片，確係交付上開證件予被告者，有警詢筆錄、搜索扣押證明筆錄及賴
    福樹之口卡片在卷可憑，足見被告之辯詞，並非虛構。又賴福樹因涉槍砲彈藥刀
    械管制條例等案件，經本院於八十九年三月二十一日以中院洋刑緝字第三三一號
    通緝在案，有查詢資料一份附卷可稽，本院固無從傳訊調查，惟參諸被告既已坦
    承竊取機車，苟上開證件確其所竊，應無堅詞否認之理。是被告所辯尚非不可採
    信，不得單憑其持有周黃認、許火吟被竊之身分證、駕駛執照，遽認係被告所竊
    取，此部分應屬不能證明被告犯罪，惟公訴人認與前揭論罪部分有連續犯裁判上
    一罪之關係，爰不另為無罪之諭知，併此敘明。
四據上論斷，應依刑事訴訟法第二百九十九條第一項前段，刑法第三百二十條第一
    項，罰金罰鍰提高標準條例第一條前段，判決如主文。
中      華      民      國    八十九    年      五      月    二十六    日
                                      法  官  張  恩  賜
右正本證明與原本無異。
如不服本判決，應於判決送達後十日內，向本院提出上訴狀（須附繕本）。
                                      書  記  官
中      華      民      國    八十九    年      五      月    二十九    日
附錄論罪科刑之法條︰
刑法第三百二十條第一項︰意圖為自己或第三人不法之所有，而竊取他人之動產者，
為竊盜罪，處五年以下有期徒刑拘役或五百元以下罰金。


司法院資訊處製作；財團法人民間司法改革基金會備份。
